臺灣新北地方法院刑事判決　　　　　　110年度金訴字第252號
公　訴　人　臺灣新北地方檢察署檢察官
被　　　告　吳思駿


　　　　　　林永鑫



　　　　　　胡博緯




　　　　　　林政諺


上列被告等因違反洗錢防制法等案件，經檢察官提起公訴（110
年度偵字第8694號），均於準備程序中就被訴事實為有罪之陳述
，本院裁定進行簡式審判程序，茲判決如下：
    主  文
一、吳思駿犯如附表一編號1 至8 「罪名及科刑」欄所示之罪，
    各處如附表一編號1 至8 「罪名及科刑」欄所示之刑。應執
    行有期徒刑貳年肆月。未扣案之犯罪所得新臺幣伍仟陸佰元
    沒收，如全部或一部不能沒收或不宜執行沒收時，追徵其價
    額。
二、林永鑫犯如附表一編號1 至8 「罪名及科刑」欄所示之罪，
    各處如附表一編號1 至8 「罪名及科刑」欄所示之刑。應執
    行有期徒刑貳年貳月。
三、胡博緯、林政諺均犯如附表一編號1 至8 「罪名及科刑」欄
    所示之罪，各處如附表一編號1 至8 「罪名及科刑」欄所示
    之刑，均應執行有期徒刑貳年。林政諺未扣案之犯罪所得新
    臺幣壹萬貳仟玖佰肆拾元沒收，如全部或一部不能沒收或不
    宜執行沒收時，追徵其價額。
四、扣案如附表五編號1-5所示之物均沒收。
    事  實
一、吳思駿於民國110 年2 月間加入真實姓名年籍不詳、綽號「
    皮皮蝦」、「法拉驢」、「二筒」及「S 」之人所組成，以
    實施詐術為手段且具有持續性及牟利性之有結構性組織之詐
    欺集團，並招募林永鑫、胡博緯、林政諺、李武錞（為警另
    行追查中）等人分別於民國110 年3 月間加入。吳思駿、林
    永鑫、胡博緯、林政諺等4 人（下稱吳思駿等4 人）、李武
    錞、綽號「皮皮蝦」、「法拉驢」、「二筒」及「S 」之人
    共同基於參與犯罪組織，意圖為自己不法所有之三人以上共
    同詐欺取財及隱匿詐欺犯罪所得去向、所在之洗錢犯意聯絡
    ，由吳思駿、林永鑫負責監督確認成員工作情況及收受轉交
    詐欺款項（俗稱收水）；胡博緯負責收取人頭帳戶提款卡（
    俗稱取簿）及收水；林政諺負責提領詐欺款項。嗣詐欺集團
    成員即於如附表一各編號「詐欺方式」欄所示時間，以該欄
    所示方式，對各該編號「告訴人」欄所示吳志嘉等人施用詐
    術，致其等均陷於錯誤，分別匯款如附表一各編號「匯款時
    間及金額」欄所示不等之金額至「人頭帳戶」欄所示詐欺集
    團掌控之他人帳戶，吳思駿等4 人再依下列分工方式監督、
    提領及收受轉交詐欺款項予其他詐欺集團成員，並以此方式
    隱匿詐欺犯罪所得去向、所在：
  ㈠於110 年3 月5 日，由吳思駿依指示監督確認成員工作情況
    ，胡博緯則於如附表三編號1 、2 所示時間、地點收取內有
    「收取帳戶」欄所示各該人頭帳戶提款卡之包裹，交付林政
    諺。林政諺於如附表四編號1 至7 所示時間、地點自「提領
    帳戶」欄所示帳戶提領如「提款金額」欄所示不等之金額，
    再依序交付胡博緯（第一層收水）、林永鑫（第二層收水）
    及其他真實姓名年籍不詳之詐欺集團成員。吳思駿因上開犯
    行共獲取當日提領金額之2%即新臺幣（下同）5600元作為報
    酬。
  ㈡於110 年3 月6 日，由吳思駿、林永鑫依指示監督確認成員
    工作情況，胡博緯及林武錞先於如附表三編號3 至7 所示時
    間、地點收取內有「收取帳戶」欄所示各該人頭帳戶提款卡
    之包裹，交付林政諺。林政諺於如附表四編號8 至14所示時
    間、地點自「提領帳戶」欄所示帳戶提領如「提款金額」欄
    所示不等之金額，再依序交付李武錞（第一層收水）、胡博
    緯（第二層收水）及其他真實姓名年籍不詳之詐欺集團成員
    。其後因李武錞及胡博緯表現不佳，遂轉由原本僅負責監督
    之吳思駿、林永鑫依指示前來換手。林政諺因上開2 日犯行
    ，共獲取2日提領金額之2%即1 萬2940元作為報酬。
    嗣經如附表一各編號「告訴人」欄所示之人發覺有異報警處
    理，而為警循線於同日17時35分許，在新北市○○區○○路
    0 段○○○○○○號出口逮捕林政諺；於同日17時50分許，
    在新北市○○區○○路0 號逮捕吳思駿、林永鑫；於同日18
    時許逮捕前來會合之胡博緯，並分別扣得如附表五所示之物
    ，而悉上情。
二、案經如附表一各編號「告訴人」欄所示之人訴由新北市政府
    警察局永和分局報告臺灣新北地方檢察署檢察官偵查起訴。
    理  由 
壹、程序事項
一、查本案被告吳思駿等4 人所犯係死刑、無期徒刑、最輕本刑
    為3 年以上有期徒刑以外之罪，其等於準備程序中就前揭被
    訴事實為有罪之陳述，經本院告知簡式審判程序之旨，並聽
    取公訴人、被告吳思駿等4 人意見後，經裁定進行簡式審判
    程序審理，則本案證據之調查，依刑事訴訟法第273 條之2
    規定，自不受同法第159 條第1 項、第161 條之2 、第161
    條之3 、第163 條之1 及第164 條至第170 條規定之限制，
    合先敘明。
二、至組織犯罪防制條例第12條明定「訊問證人之筆錄，以在檢
    察官或法官面前作成，並經踐行刑事訴訟法所定訊問證人之
    程序者為限，始得採為證據。」，本案關於證人之警詢筆錄
    ，既非在檢察官或法官面前作成，依上述規定，自不得作為
    認定被告吳思駿等4 人涉犯組織犯罪防制條例罪名之事證，
    是證人警詢筆錄於認定被告吳思駿等4 人違反組織犯罪防制
    條例罪名時並無證據能力。
貳、實體事項 
一、認定事實之理由及證據：
    上揭事實，業據被告吳思駿等4 人坦承不諱，核與如附表二
    各該告訴人警詢之證述、李武錞於警詢之供述大致相符（如
    附表二「證據出處」欄所示、110 年度偵字第8694號卷〈下
    稱偵卷〉二第503-511 頁），並有如附表二各該證據名稱欄
    所示之非供述證據、新北市政府警察局永和分局搜索、扣押
    筆錄暨扣押物品目錄表在卷可稽（如附表二「證據出處」欄
    所示、偵卷一第153-158 、167 -172、181-186 、195-200
    頁），足認被告吳思駿等4 人自白與事實相符。又被告吳思
    駿於110 年3 月5 日、6 日；被告林永鑫於110 年3 月6 日
    均係依指示監督確認成員工作情況，有「7 人群組」、「日
    落（新）休息」微信對話紀錄擷圖、吳思駿與「二筒」及「
    S 」微信對話紀錄擷圖在卷足憑（見偵卷一第211-231 、28
    5 、286 頁、偵卷二第457-466 頁），本件事證明確，被告
    吳思駿等4 人犯行洵堪認定，應予依法論科。
二、論罪科刑：
  （一）按組織犯罪防制條例所稱之犯罪組織，係指三人以上，
        以實施強暴、脅迫、詐欺、恐嚇為手段或最重本刑逾5
        年有期徒刑之罪，所組成具有持續性或牟利性之有結構
        性組織；而所稱有結構性組織，係指非為立即實施犯罪
        而隨意組成，不以具有名稱、規約、儀式、固定處所、
        成員持續參與或分工明確為必要，同條例第2條第1、2
        項分別定有明文。又行為人以一參與詐欺犯罪組織，並
        分工加重詐欺行為，同時觸犯參與犯罪組織罪及加重詐
        欺取財罪，雖其參與犯罪組織之時、地與加重詐欺取財
        之時、地，在自然意義上非完全一致，然二者仍有部分
        合致，且犯罪目的單一，依一般社會通念，認應評價為
        一罪方符合刑罰公平原則，應屬想像競合犯，如予數罪
        併罰，反有過度評價之疑，實與人民法律感情不相契合
        。又加重詐欺罪係侵害個人財產法益之犯罪，其罪數計
        算，以被害人數、被害次數之多寡，決定其犯罪之罪數
        ；核與參與犯罪組織罪之侵害社會法益，因應以行為人
        所侵害之社會全體利益為準據，認定係成立一個犯罪行
        為，有所不同。是以倘若行為人於參與犯罪組織之繼續
        中，先後加重詐欺數人財物，因行為人僅為一參與組織
        行為，侵害一社會法益，應僅就「最先繫屬於法院之案
        件中首次」犯行論以參與犯罪組織罪及加重詐欺罪之想
        像競合犯，而其後之犯行，乃為其參與組織之繼續行為
        ，為避免重複評價，當無從將一參與犯罪組織行為割裂
        再另論一參與犯罪組織罪，而與其後所犯加重詐欺罪從
        一重論處之餘地。而「首次」加重詐欺犯行，其時序之
        認定，自應以詐欺取財罪之著手時點為判斷標準；詐欺
        取財罪之著手起算時點，依一般社會通念，咸認行為人
        以詐欺取財之目的，向被害人施用詐術，傳遞與事實不
        符之資訊，使被害人陷於錯誤，致財產有被侵害之危險
        時，即屬詐欺取財罪構成要件行為之著手，並非以取得
        財物之先後順序為認定依據（最高法院107年度台上字
        第1066號、109年度台上字第3945號判決意旨參照）。
        另按組織犯罪防制條例第3條第1項後段之參與犯罪組織
        罪，以行為人加入犯罪組織成為組織之成員為構成要件
        ，至其有否實施該組織所實施之犯罪活動則非所問。一
        旦參與，在未經自首或有其他積極事實，足以證明其確
        已脫離該組織之前，其違法行為仍繼續存在，即為行為
        之繼續，而屬單純一罪。又為防範犯罪組織坐大，無論
        是否為犯罪組織之成員，如有招募使人加入犯罪組織之
        行為，即有處罰之必要，故民國106年4月19日修正公布
        、同年月21日施行之組織犯罪防制條例第4條第1項增訂
        招募他人加入犯罪組織罪。準此，上開二罪之犯罪主體
        及客觀構成要件均屬有別，且二罪間亦無前述特別、補
        充或吸收關係。是行為人加入犯罪組織，於參與該組織
        之行為繼續中，本於便利該組織運作之同一目的，而招
        募他人加入該組織，亦即一行為觸犯上開二罪名，自應
        依想像競合犯論處，而非屬法規競合之擇一適用（最高
        法院109年度台上字第3475號判決意旨參照）。又洗錢
        防制法之立法目的，依同法第1條規定，係在於防範及
        制止因特定犯罪所得之不法財物或財產上利益，藉由洗
        錢行為（例如經由各種金融機構或其他交易管道），使
        其形式上轉換成為合法來源，以掩飾或切斷其財產或財
        產上利益來源與犯罪之關聯性，而藉以逃避追訴、處罰
        。準此以觀，洗錢防制法洗錢罪之成立，除行為人在客
        觀上有掩飾或隱匿因特定犯罪所得財產或財產上利益之
        具體作為外，尚須行為人主觀上具有掩飾或隱匿其財產
        或利益來源與犯罪之關聯性，使其來源形式上合法化，
        以逃避國家追訴、處罰之犯罪意思，始克相當。倘能證
        明人頭帳戶內之資金係前置之特定犯罪所得，即應逕以
        一般洗錢罪論處（最高法院108年台上字第2500號判決
        可資參照）。
  （二）是核被告吳思駿就附表一編號1所為，係最先繫屬於法
        院之案件即本案「首次」犯行，係犯組織犯罪條例第3
        條第1項後段之參與犯罪組織罪、同條例第4條第1項招
        募他人加入犯罪組織罪、刑法第339條之4第1項第2款之
        三人以上共同詐欺取財罪及洗錢防制法第2條第2款、同
        法第14條第1項之洗錢罪。核被告林永鑫、胡博緯、林
        政諺就附表一編號1所為，係各該被告最先繫屬於法院
        之案件即本案「首次」犯行，係犯參與犯罪組織罪、三
        人以上共同詐欺取財罪及洗錢罪。核被告吳思駿等4人
        就附表一編號2至8所為，均係犯三人以上共同詐欺取財
        罪及洗錢罪。
  （三）被告吳思駿等4人就上開犯行，與李武錞、綽號「皮皮
        蝦」、「法拉驢」、「二筒」及「S」之人及其他詐欺
        集團成員間有共同之犯意聯絡及行為分擔，應依刑法第
        28條之規定，論以共同正犯。
  （四）如附表一編號1至5、7、8所示告訴人因遭不詳之詐欺集
        團成員以數個詐欺之舉動接續進行致陸續匯款，被告吳
        思駿等4人與該不詳之詐欺集團成員係分別基於單一之
        犯意，先後侵害同一被害人之財產法益，在時間、空間
        上有密切關係，依一般社會健全觀念，各行為之獨立性
        極為薄弱，難以強行分開，在刑法評價上，以視為一個
        舉動之接續施行，合為包括之一行為予以評價，較為合
        理，應分別論以接續犯之一罪。被告吳思駿等4人就如
        附表一各編號所為，係各以一行為同時觸犯上開數罪名
        ，應依刑法第55條前段想像競合之規定，均從一重論以
        刑法第339條之4第1項第2款之三人以上共同犯詐欺取財
        罪。至於被告吳思駿等4人就如附表一各編號所為，犯
        罪時間不同，且造成不同被害人財產法益受損，犯意各
        別，行為互殊，應予分論併罰。
  （五）被告吳思駿前因行使偽造私文書及詐欺取財既遂等罪，
        遭判處有期徒刑3月，於105年4月1日易服社會勞動改易
        科罰金執行完畢，有臺灣高等法院被告吳思駿前案紀錄
        表在卷可稽（見本院卷第43頁），則其於受徒刑之執行
        完畢後，5年內故意再犯本件有期徒刑以上之8罪，均為
        累犯，且考量被告構成累犯之前案與本案同為詐欺取財
        案件，理應有所警惕避免再犯，參酌司法院大法官第
        775號解釋意旨，如適用刑法第47條累犯加重之規定並
        無罪刑不相當之情事，爰依刑法第47條第1項規定，加
        重其刑。至於被告林政諺前因施用毒品案件，遭判處有
        期徒刑4月、4月、5月，應執行有期徒刑10月，於107年
        10月4日易科罰金執行完畢，有臺灣高等法院被告林政
        諺前案紀錄表在卷可稽（見本院卷第33頁），則其於受
        徒刑之執行完畢後，5年內故意再犯本件有期徒刑以上
        之8罪，固為累犯，惟本案所犯之不法內涵均與構成累
        犯之前案迥異，要均屬不同罪質，爰參酌司法院釋字第
        775號解釋意旨，均不予加重其最低本刑。而本案既未
        依刑法第47條第1項規定加重其刑，依判決精簡原則，
        自毋庸於主文中贅載構成累犯，以免生誤認主文與理由
        矛盾之爭議。
  （六）爰以行為人之責任為基礎，審酌被告吳思駿等4人不思
        循合法正當途徑獲取金錢，因貪圖不法利益加入本案詐
        欺集團，造成本案眾多被害人之財產損失，所為均值非
        難；然考量被告吳思駿等4人均於偵查及審理中坦承犯
        行，態度尚可暨其等均就參與犯罪組織及以人頭帳戶供
        詐欺集團以迂迴層轉方式隱匿詐欺犯罪所得之所在、去
        向之一般洗錢之構成要件事實，均自白不諱，合於組織
        犯罪條例第8條第1項後段及洗錢防制法第16條第2項減
        輕其刑之規定，應於量刑時併為審酌，兼衡被告吳思駿
        、林永鑫及胡博緯因無法負擔全部賠償金額而未於本院
        調解程序中與告訴人等達成調解（見本院卷第469頁）
        ；被告林政諺僅與告訴人劉佳婉於本院調解程序中達成
        調解（見本院卷第577頁）；被告吳思駿等4人除構成累
        犯外之其餘前科素行；被告吳思駿招募其他成員加入；
        被告吳思駿及林永鑫均有負責監督確認工作情況等彼此
        間之分工程度、被害人所受損害之程度，及被告等4人
        自承之智識程度、家庭、生活、經濟狀況（見本院卷第
        494、596頁）等一切情狀，分別量處如附表一編號1至8
        「罪名及科刑」欄所示之刑。
  （七）基於罪刑相當原則，在多數犯罪定其應執行刑之情形，
        應有責任遞減原則之適用，而此處的責任遞減是重在對
        犯罪人本身及所犯各罪的情狀綜合審酌定其應執行刑，
        不能忽略深究個案情節，並以整體觀察受刑人於該等時
        間所以為此等犯罪的犯罪脈絡及犯罪人格歷程，藉此定
        其應執行刑之機會調節，重新自整體考量行為人依其犯
        數罪間所反映的人格特性，並實現刑罰經濟的功能，尤
        其是應報與預防間的調和，酌定合適的應執行刑，使受
        刑人所犯各罪不致過度評價。考量被告吳思駿等4人，
        既然參與詐欺犯罪集團，則其各別犯行本質上具有反覆
        、繼續的性質，整體分工行為大致在110年3月5日及6日
        ，而且各罪性質上都是侵害他人的財產法益，責任非難
        重複性較高，應該酌定比較低的應執行刑，避免過度執
        行刑罰。而且考慮刑罰邊際效益會隨著刑期增加而遞減
        ，受刑罰者所生痛苦程度則會隨著刑期增加而遞增，爰
        就被告吳思駿等4人依照其等所涉犯罪整體所侵害之法
        益規模、行為彼此間的獨立性及時間間隔，分別定其等
        應執行之刑如主文所示。
三、不予宣告強制工作部分：
    按行為人以一行為觸犯組織犯罪防制條例第3 條第1 項後段
    之參與犯罪組織罪，及刑法第339 條之4 第1 項第2 款之加
    重詐欺取財罪，依刑法第55條前段規定從一重之加重詐欺取
    財罪處斷而為科刑時，於有預防矯治其社會危險性之必要，
    且符合比例原則之範圍內，由法院依組織犯罪防制條例第3
    條第3 項規定，一併宣告刑前強制工作，有最高法院刑事大
    法庭108 年度台上大字第2306號裁定可參。查被告吳思駿等
    4 人因參與犯罪組織，分別負責監督、提領、轉交詐欺款項
    等，均非犯罪組織核心之分工，且其等於偵查及審理中均坦
    承犯行，被告吳思駿、林永鑫及胡博緯均有意願與告訴人等
    調解，且被告林政諺有實際與告訴人劉佳婉於本院調解程序
    中達成調解，被告吳思駿等4 人亦均有飯店員工、裝潢工人
    、服務業、冷氣行學徒、水電及木工等正當職業，業據其等
    於審理時所自承（見本院卷第494 、596 頁），是故被告吳
    思駿等4 人經本院審酌上情，均認無預防矯治其社會危險性
    之必要，從而不予宣告強制工作。
四、沒收部分：
  （一）扣案如附表五編號1、3-5所示之手機各1具分別係被告
        吳思駿等4人所持有用以供本案犯罪所用之物，業據其
        等於本院審理時坦承不諱（見本院卷第351、352、575
        頁），均應依刑法第38條第2項規定宣告沒收。至於扣
        案如附表五編號6-9所示之提款卡雖係本案人頭帳戶之
        提款卡，惟帳戶申設人本得依各金融機構規定申請補發
        提款卡，是以沒收提款卡實無助達成犯罪防治之目的，
        就本案而言亦不具刑法重要性，爰均不予宣告沒收。扣
        案如附表五編號10、11所示之手機各1具雖為被告吳思
        駿、胡博緯所持有，惟尚無證據證明與本案有關，爰均
        不予宣告沒收。
  （二）被告吳思駿因上開犯行共獲取110年3月5日提領金額28
        萬元之2%即5600元作為報酬；被告林政諺因上開犯行共
        獲取110年3月5日、6日提領金額28萬、36萬7000元之2%
        即1萬2940元作為報酬，業據其等於本院審理時坦白承
        認（見本院卷第351、575頁），雖均未扣案，仍均應依
        刑法第38條之1第1項前段、第3項規定，諭知沒收，並
        於全部或一部不能沒收或不宜執行沒收時，追徵其價額
        。
  （三）擴大沒收違法行為所得：
  1.按「以集團性或常習性方式犯第14條或第15條之罪，有事實
    足以證明行為人所得支配之前項規定以外之財物或財產上利
    益，係取自其他違法行為所得者，沒收之」，洗錢防制法第
    18條第2項規定甚明。該條立法說明略以：我國近來司法實
    務常見吸金案件、跨境詐欺集團案件、跨國盜領集團案件等
    ，對國內金融秩序造成相當大之衝擊，因其具有集團性或常
    習性等特性，且因集團性細膩分工，造成追訴不易。另常習
    性犯罪模式，影響民生甚鉅，共通點均係藉由洗錢行為獲取
    不法利得，戕害我國之資金金流秩序。惟司法實務上，縱於
    查獲時發現與本案無關，但與其他違法行為有關聯且無合理
    來源之財產，如不能沒收，將使洗錢防制成效難盡其功，且
    縱耗盡司法資源仍未能調查得悉可能來源，而無法沒收，產
    生犯罪誘因，而難以杜絕犯罪行為。為彰顯我國對於金流秩
    序公平正義之重視，而有引進擴大沒收之必要。所謂擴大沒
    收，係指就查獲被告本案違法行為時，亦發現被告有其他來
    源不明而可能來自其他不明違法行為之不法所得，雖無法確
    定來自特定之違法行為，仍可沒收之。因此，為杜絕不法金
    流橫行，如查獲以集團性或常習性方式之洗錢行為時，又查
    獲其他來源不明之不法財產時，參考外國立法例，增訂擴大
    沒收違法行為所得規定。關於有事實足以證明被告財產違法
    來源之心證要求，法院在具體個案上綜合檢察官所提出之直
    接證據、間接證據或情況證據，依個案權衡判斷，系爭財產
    實質上較可能源於其他違法行為時，即可沒收。
  2.查扣案如附表五編號2 所示現金3 萬3000元為110 年3 月6
    日警方於逮捕被告吳思駿時所扣得，且被告吳思駿警詢時自
    承是依照詐欺集團指示，於換手時自第一層收水者即李武錞
    放置處所拿取；有被告吳思駿警詢、偵查筆錄在卷可佐（見
    偵卷一第29、358 頁），本院依檢察官所提事證並經蓋然性
    權衡判斷，認足以證明被告吳思駿於逮捕時所扣得之現金雖
    無證據證明與本案有關，惟事實上係被告吳思駿所屬詐欺集
    團取自其他違法行為所得，依上開規定，應由本院宣告沒收
    。 
據上論斷，應依刑事訴訟法第273 條之1 第1 項、第299 條第1
項前段，判決如主文。
本案經檢察官黃佳彥提起公訴，檢察官簡志祥到庭執行公訴。
中    華    民    國  110     年    11    月    26    日
                  刑事第十四庭  法  官  梁家贏
上列正本證明與原本無異。
如不服本判決，應於判決送達後20日內敘明上訴理由，向本院提
出上訴狀 (應附繕本) ，上訴於臺灣高等法院。其未敘述上訴理
由者，應於上訴期間屆滿後20日內向本院補提理由書「切勿逕送
上級法院」。
                                書記官  巫茂榮
中    華    民    國   110    年    12    月    6     日
 
附錄論罪法條：
中華民國刑法第339 條之4 ：
犯第339條詐欺罪而有下列情形之一者，處1年以上7年以下有期
徒刑，得併科1百萬元以下罰金：
一、冒用政府機關或公務員名義犯之。
二、三人以上共同犯之。
三、以廣播電視、電子通訊、網際網路或其他媒體等傳播工具，
    對公眾散布而犯之。
前項之未遂犯罰之。
洗錢防制法第2條：
本法所稱洗錢，指下列行為：
一、意圖掩飾或隱匿特定犯罪所得來源，或使他人逃避刑事追訴
    ，而移轉或變更特定犯罪所得。
二、掩飾或隱匿特定犯罪所得之本質、來源、去向、所在、所有
    權、處分權或其他權益者。
三、收受、持有或使用他人之特定犯罪所得。
洗錢防制法第14條：
有第二條各款所列洗錢行為者，處7年以下有期徒刑，併科新臺
幣5百萬元以下罰金。
前項之未遂犯罰之。
前二項情形，不得科以超過其特定犯罪所定最重本刑之刑。
組織犯罪防制條例第3條第1項：
發起、主持、操縱或指揮犯罪組織者，處3年以上10年以下有期
徒刑，得併科新臺幣1億元以下罰金；參與者，處6月以上5年以
下有期徒刑，得併科新臺幣1千萬元以下罰金。但參與情節輕微
者，得減輕或免除其刑。
組織犯罪防制條例第4條第1項：
招募他人加入犯罪組織者，處6月以上5年以下有期徒刑，得併科
新臺幣1千萬元以下罰金。